臺灣高等法院刑事裁定
110年度抗字第1243號
抗  告  人
即  被  告  顏建斌




上列抗告人即被告因殺人未遂案件，不服臺灣桃園地方法院中華
民國110年7月28日裁定（109年度訴字第1292號），提起抗告，
本院裁定如下：
    主  文
抗告駁回。
    理  由
一、被告顏建斌因涉犯刑法第271條第2項、第1項之殺人未遂罪
    嫌，經原審訊問後，認被告涉犯上開罪名，嫌疑重大，有刑
    事訴訟法第101條第1項第1款、第3款之羈押原因，且有羈押
    之必要，乃自民國110年5月5日起執行羈押，嗣因上開羈押
    期限即將屆滿，經原審訊問被告後，認本案雖已辯論終結，
    然上開羈押之原因依然存在，且有繼續羈押之必要，因而裁
    定被告自同年8月5日起延長羈押2月。
二、抗告意旨略以：被告並無涉及原裁定所載之強盜案件，原審
    以此為由裁定延長羈押，羅織罪名加諸被告之身，原裁定內
    容與主文不符，自屬無效，應於101年8月5日12時之前釋放
    被告，以保障被告人身自由云云。
三、按被告經法官訊問後，認為犯罪嫌疑重大，有逃亡或有事實
    足認為有逃亡之虞，或所犯為死刑、無期徒刑或最輕本刑為
    5年以上有期徒刑之罪，有相當理由認為有逃亡、湮滅、偽
    造、變造證據或勾串共犯或證人之虞，非予羈押，顯難進行
    追訴、審判或執行者，得羈押之，刑事訴訟法第101條第1項
    第1款、第3款定有明文。又羈押被告，偵查中不得逾2月，
    審判中不得逾3月。但有繼續羈押之必要者，得於期間未滿
    前，經法院依同法第101條或第101條之1之規定訊問被告後
    ，以裁定延長之，同法第108條第1項亦有明文。羈押被告之
    目的，在於確保訴訟程式之進行、確保證據之存在、真實及
    確保刑罰之執行，被告有無羈押之必要，暨羈押後其原因是
    否仍然存在，有無繼續羈押之必要，應否延長羈押，均屬事
    實認定之問題，法院有依法認定裁量之職權，自得就具體個
    案情節予以斟酌決定，如就客觀情事觀察，法院許可羈押之
    裁定在目的與手段間之衡量並無明顯違反比例原則情形，即
    無違法或不當可言。
四、經查：　　
　㈠被告因殺人未遂案件，經臺灣桃園地方檢察署檢察官提起公
    訴（109年度偵緝字第1952號），嗣因原審合法傳喚、拘提
    不到，乃發布通緝後，為警查獲到案，經原審訊問後，自11
    0年5月5日起執行羈押。訊據被告雖否認有殺人未遂犯行，
    然綜觀本案卷證，被告被訴上開犯行，有告訴人阮宥翔之指
    證、沙爾德聖保祿修女會醫療財團法人聖保祿醫院急診病歷
    、告訴人傷勢照片、被告與告訴人間簡訊照片、現場監視器
    錄影畫面翻拍光碟暨截圖、原審勘驗筆錄等附卷可稽，足認
    被告所涉殺人未遂罪，嫌疑重大，且經原審通緝始到案，已
    有逃亡之事實，前又曾於90、108、109年間有多次另案通緝
    始到案執行之情事，有卷附本院被告前案紀錄表可按，而所
    犯殺人未遂罪，係最輕本刑為5年以上有期徒刑之罪，衡諸
    重罪常伴有逃亡之高度可能，係趨吉避凶、脫免刑責、不甘
    受罰之基本人性，依客觀社會通念合理判斷，已足認被告有
    逃亡之虞。從而本案被告羈押原因仍然存在，且確有非予羈
    押，顯難進行審判或執行之羈押必要性，命具保、責付或限
    制住居等侵害較小之手段，均不足以確保審判或執行程序之
    順利進行，而有繼續羈押之必要。再參酌被告所涉殺人未遂
    罪行，嚴重危害他人人身安全及影響社會治安，權衡國家刑
    事司法權之有效行使、社會秩序及公共利益、被告人身自由
    之私益及防禦權受限制之程度，認對被告維持羈押處分尚屬
    適當、必要，合乎比例原則。原審經斟酌全案及相關事證暨
    訴訟進行程度及其他一切情事，認被告羈押原因仍然存在，
    為維後續案件之審理及執行，仍有繼續羈押之必要，乃裁定
    被告自110年8月5日起延長羈押2月，經核在目的與手段間之
    衡量並無明顯違反比例原則之情形，要無違法或不當可言。
　㈡又民事判決有誤寫、誤算，或其他類此之顯然錯誤者，或其
    正本與原本不符者，法院得以裁定更正之，民事訴訟法第23
    2條第1項定有明文。倘刑事裁判顯係文字誤寫，而不影響於
    全案情節與裁判之本旨，其經宣示或送達者，得參照民事訴
    訟法第232條，由原審法院依聲請或本職權以裁定更正（司
    法院釋字第43號解釋意旨參照）。原裁定之案由欄雖記載「
    上列被告因強盜案件，經檢察官提起公訴（109年度偵字第6
    391號）」云云，然其已於理由欄內敘明被告係因涉犯刑法
    第271條第2項、第1項之殺人未遂罪嫌，由原審審理中，並
    裁定自110年5月5日起羈押在案等旨，足見上開案由欄所載
    內容，顯係誤寫，而不影響於全案情節與裁定之本旨，揆諸
    前揭說明，自屬裁定更正之範疇，要無執此抗告指摘原裁定
    延長羈押有何違法或不當之餘地。況原審業於110年8月4日
    另以裁定更正之，有該裁定在卷可查。抗告意旨猶執前詞，
    指摘原裁定不當，為無理由，應予駁回。
據上論斷，應依刑事訴訟法第412條，裁定如主文。
中　　華　　民　　國　　110 　年　　8 　　月　　13　　日
                  刑事第十六庭  審判長法　官  葉騰瑞
                                      法　官  廖紋妤
                                      法　官  陳芃宇
以上正本證明與原本無異。
不得再抗告。
                                      書記官  蘇佳賢
中　　華　　民　　國　　110 　年　　8 　　月　　13　　日